

Dendy · He/him

Indonesia

Thank you so much for viewing

Dendy

Desain Grafis

Tentang

Memiliki pengalaman dalam desain grafis, public speaking, dan beberapa kompetisi di dunia kreatif. Mampu bekerja di bawah tekanan dan menyukai tantangan. Berpartisipasi dalam beberapa organisasi dan kompetisi. Tertarik dengan Desain Grafis dan Videografi, mengikuti perkembangan desain grafis dan videografi.

Pendidikan

2018 - Sekarang Fakultas Pendidikan Universitas Sarjanawiyata **Tamansiswa**

2015 - 2018 Teknik Komputer Jaringan SMKN 1 Manggar

Penghargaan

2021

Juara 2 Film Pendek KPU Juara 3 VLOG Jelajah Pesona Jalur Rempah

2020

Hak Paten Papan Perkalian Pengurangan dan Penjumlahan Tingkat Nasional

2017

Juara 1 Lomba Kompetensi Siswa Desain Grafis tingkat Kabupaten

Pengalaman

2021 - Present

Desain Grafis Freelance

Membuat beberapa desain seperti Poster, Spanduk, postingan media

sosial, dan logo

2021 - 2022 **SKWN Studio** Videography

Buat banyak video, edit video, dan

Video Director

2020 - 2021 **Luxury Pictures** **Photography**

Sebagai Fotografer lepas di acara perpisahan sekolah, Pernikahan, Foto

Produk.

2017

Desain Grafis

CV Amora Printing

Buat beberapa desain seperti spanduk, poster, undangan, dan

mencetak desain

Software



















